最高法院刑事判決　　　　　　　　　　　　　　　九十一年度台上字第三一二七號
　　上　訴　人　甲○○
右上訴人因違反毒品危害防制條例案件，不服台灣高等法院高雄分院中華民國九十一
年三月二十一日第二審判決（九十年度上訴字第一九七二號，起訴案號：台灣高雄地
方法院檢察署八十九年度偵緝字第一一九一號），提起上訴，本院判決如左：
    主  文
原判決撤銷，發回台灣高等法院高雄分院。
    理  由
本件原判決認定上訴人甲○○於不詳時地向他人購買第一級毒品海洛因及第二級毒品
安非他命後，意圖販賣，以電子磅秤及夾鏈袋將之分裝，伺機出售，於民國八十八年
十月二十二日下午二時三十分，為警循線在其高雄縣美濃鎮○○路八號住處房間置物
櫃抽屜夾層內，搜得其持有之海洛因六包（驗後淨重五‧四三公克，業經第一審裁定
沒收銷燬並經檢察官執行完畢）、安非他命二十包（驗後毛重七六‧四五公克），及
其所有供分裝上開毒品犯罪所用之電子磅秤一台及夾鏈袋一批等情。因而撤銷第一審
諭知無罪之判決，改判論處上訴人意圖販賣而持有第一級毒品罪刑，固非無見。
惟查：(一)、原判決事實欄記載上訴人係為警於八十八年十月二十二日下午二時三十分
許，在其高雄縣美濃鎮○○路八號住處房間置物櫃抽屜夾層內，搜得其持有之毒品；
理由中則採高雄港務警察所小隊長王智豐在偵查中之供證，說明上開時地係警察持檢
察官核發之搜索票執行搜索而查獲上訴人持有毒品。惟遍查全卷，並無搜索票或搜索
扣押筆錄可資證明，而依卷附照片所示搜索處所之門牌，應係「永安路二十之三號」
（見警卷第十一頁），上訴人之妻洪麗琴於第一審時供證：「查獲地點在永安路……
我婆婆平常住民族路」，上訴人之母陳鍾壬娣於第一審經訊以：「民族路與永安路之
家相距多遠？」時，亦供稱「隔一條馬路」（見一審卷第二六頁、第五十頁），顯見
「民族路八號」與「永安路二十之三號」並非同一處所。原判決遽認上訴人係於「民
族路八號」住處為警查獲持有之毒品云云，與卷證資料即有未合，難認適法。(二)、原
判決以陳鍾壬娣於第一審供述：查獲毒品之處所除上訴人夫妻外，別無他人進出使用
等語，資為其憑以認定上訴人意圖販賣而持有毒品之論證之一。然第一審係以上訴人
在「永安路」之住處為警查獲毒品而為調查訊問，陳鍾壬娣亦係就所提示之「永安路
」住處照片供證：「平常是被告夫妻一家人在住，沒有看到其他人進出，被告夫妻如
果沒有回來就不會有人上去，如果回來就住在那裏」（見一審卷第五○至五一頁），
且第一審亦認查獲毒品之處所及陳鍾壬娣證述之上訴人住所均為「永安路二十之三號
」（見一審判決書第二頁第六至九行），乃原判決竟據為上訴人在「民族路八號住所
」除上訴人夫妻外，別無他人進出使用（見原判決第二頁第十二至十五行），暨憑以
認定上訴人意圖販賣而持有毒品之論斷基礎，其事實認定與所採證據顯屬不相適合，
而有證據上理由矛盾之違法。上訴意旨指摘原判決不當，非無理由，應認有發回更審
之原因。
據上論結，應依刑事訴訟法第三百九十七條、第四百零一條，判決如主文。
中      華      民      國    九十一    年      六      月      六      日
                              最高法院刑事第九庭
                                  審判長法官  陳  炳  煌
                                        法官  陳  正  庸
                                        法官  韓  金  秀
                                        法官  吳  信  銘
                                        法官  徐  文  亮
      右正本證明與原本無異
                                              書  記  官
中      華      民      國    九十一    年      六      月     十二     日
